臺灣新北地方法院刑事裁定
111年度聲字第3079號
聲  請  人  臺灣新北地方檢察署檢察官
受  刑  人  李佳玲



上列聲請人因受刑人數罪併罰有二裁判以上，聲請定其應執行之
刑（111年度執聲字第2256號），本院裁定如下：
    主  文
李佳玲犯如附表所示各罪所處之刑，應執行有期徒刑拾年陸月。
    理  由
一、聲請意旨略以：受刑人李佳玲因犯詐欺等案件，先後經判決
    確定如附表所示【聲請書附表編號1之犯罪日期欄誤載為「1
    09/09/06」，應予更正為「109/06/10」；附表編號9之犯罪
    日期欄誤載為「109/06/30」，應予更正為「109/06/29、10
    9/06/30」；附表編號15之最後事實審及確定判決案號欄、
    最後事實審判決日期欄誤載為「109年度審簡字第208號」、
    「110/03/05」，應予更正為「110年度審簡上字第84號」、
    「110/09/28」；如附表編號20至23之宣告刑欄誤載為「有
    期徒刑1年2月，併科罰金5千元」、「有期徒刑1年2月，併
    科罰金1萬元」、「有期徒刑1年2月，併科罰金5千元」、「
    有期徒刑1年2月，併科罰金5千元」，應予更正為「有期徒
    刑1年2月，併科罰金1萬元」、「有期徒刑1年1月，併科罰
    金1萬元」、「有期徒刑1年1月，併科罰金5千元」、「有期
    徒刑1年1月，併科罰金5千元」；附表編號34至36之偵查（
    自訴）機關年度案號欄誤載為「臺北地檢109年度偵字第394
    3、18193號」，均應予更正為「臺北地檢109年度偵字第139
    43、18193號」；附表編號37、40之是否為得易科罰金之案
    件欄誤載為「是」，均應予更正為「否」；附表編號41之犯
    罪日期欄誤載為「109/06/30」，應予更正為「109/06/30、
    109/07/01」；如附表編號46至49之確定判決案號欄誤載為
    「110年度審金訴757號」、「110年度訴字第541號」，均應
    予更正為「111年度金訴字第36號」】，應依刑法第53條、
    第51條第5款規定，定其應執行之刑，爰依刑事訴訟法第477
    條第1項規定聲請裁定等語。
二、按裁判確定前犯數罪者，併合處罰之；數罪併罰，有二裁判
    以上者，依刑法第51條規定，定其應執行之刑；宣告多數有
    期徒刑者，於各刑中之最長期以上，各刑合併之刑期以下，
    定其刑期，但不得逾30年，刑法第50條第1項前段、第53條
    、第51條第5款分別定有明文。次按數罪併罰定應執行刑之
    輕重，固屬事實審法院得依職權自由裁量之事項，然法律上
    屬於自由裁量之事項，並非概無法律性之拘束，自由裁量係
    於法律一定之外部性界限內（以定執行刑言，即不得違反刑
    法第51條之規定），使法官具體選擇以為適當之處理，因此
    在裁量時，必須符合所適用之法規之目的。更進一步言，須
    受法律秩序之理念所指導，此亦即所謂自由裁量之內部性界
    限。關於定應執行之刑，既屬自由裁量之範圍，其應受此項
    內部性界限之拘束，要屬當然（最高法院108年度台抗字第1
    025號裁定意旨參照）。末按數罪併罰中之一罪，依刑法規
    定得易科罰金，若因與不得易科之他罪併合處罰結果而不得
    易科罰金時，原可易科部分所處之刑，自亦無庸為易科折算
    標準之記載（司法院大法官會議釋字第679號、第144號解釋
    參照）。
三、經查，受刑人因詐欺等案件，經法院分別判處如附表所示之
    罪刑並均確定在案，其中如附表編號2至9、11至14、16至18
    、20至23、24至33、34至36、37至40、41至42、43至49所示
    之宣告刑，經各該判決合併定應執行有期徒刑2年4月、1年6
    月、1年6月、1年6月、1年6月、1年4月、1年10月、8月、2
    年4月等節，有上開判決書及臺灣高等法院被告前案紀錄表
    各1份附卷可稽，其於如附表編號1所示首先判決確定日之前
    ，犯如附表所示之罪，其中如附表編號19、41、42、50所示
    為得易科罰金之罪，其餘則為不得易科罰金之罪，依刑法第
    50條第1項但書第1款及第2項之規定，應由受刑人請求檢察
    官聲請定應執行刑，始得依同法第51條定之，而受刑人已於
    民國111年10月13日請求檢察官向法院聲請定應執行刑一節
    ，有定刑聲請切結書（含受刑人對於定刑之意見）1紙在卷
    可參，核與上開規定相符，是聲請人以本院為各該案犯罪事
    實最後判決之法院，聲請定其應執行之刑，本院審核認聲請
    為正當，爰於刑法第51條第5款所定之外部性界限，及上開
    原定應執行刑與如附表編號1、10、15、19、50所示宣告刑
    總和之內部性界限範圍內，審酌受刑人所犯如附表所示各罪
    之罪質、犯罪情節、行為態樣、侵害法益暨所生損害，兼衡
    責罰相當與刑罰經濟原則，復考量受刑人意見及先前各次定
    刑酌減之幅度，整體評價其應受矯正之恤刑程度，依法定其
    應執行之刑（基於定刑制度之本旨，非單純因定刑後折扣之
    刑期多於一罪或數罪，遽認其中一罪或數罪未受評價）。至
    上開原得易科罰金之罪，則不另諭知易科罰金之折算標準，
    又如附表編號20至23所示之罰金刑部分，因未經檢察官聲請
    而非本件定應執行刑之範圍，附此敘明。
四、依刑事訴訟法第477條第1項，刑法第50條第1項前段、第2項
    、第53條、第51條第5款，裁定如主文。 
中　　華　　民　　國　　111 　年　　11　　月　　18　　日
                  刑事第三庭  法　官  洪振峰
　　　　　　　　　
上列正本證明與原本無異。
如不服本裁定，應於裁定送達後五日內敘明抗告理由，向本院提
出抗告狀。
                              書記官  蘇宣容　　　　　　　　　　
中　　華　　民　　國　　111 　年　　11　　月　　21　　日